Lucas Pereira Brito

Data Analyst SR



brito.luucas@hotmail.com



in https://www.linkedin.com/in/lucaspereirabrito/



São Paulo, São Paulo

EXPERIÊNCIA

Data Analyst SR

04/2024 - Presente

Itaú Unibanco

- Consolido visão única de carteira PJ (CNPJ, segmento, produtos, limite vs utilização* quando disponível) usada em rituais executivos do comercial PJ de resultado (incl. LAIR, ROE)
- Co-lidero a transição de bases analíticas on-prem(SAS, Sql) → AWS (Glue, Athena, S3); padronizei queries e pipelines de dados para preservar séries históricas de dados relevantees para o time comercial.
- Puxo a frente de la Generativa dentro da comunidade de ferramentas do time comercial PJ

Analista de Dados e Analytics PL

06/2022 - 03/2024

Itaú Unibanco

- Ajudei a definir quais métricas acompanhar (tempo de atendimento, tempo de silencio, NPS..) para a central de atendimento PF.
- Construi consultas/ETLs (SQL/Spark) para alimentar painéis operacionais e relatórios periódicos.
- Apoiei padronização de dicionário de dados e regras básicas de qualidade para reduzir divergências na diretoria.
- Rotinas automatizadas reduziram esforço manual de extração (me diga quanto para incluir número).

Analista de CX JR

10/2020 - 05/2022

Itaú Unibanco

- Apoio a análises de texto de chamados de clientes PJ e PF para identificar padrões de demanda (ex.: limite, renegociação, acesso canais)
- Relatórios temáticos para squads melhorarem experiência do cliente (TMA,TME, tempo de espera).
- Scripts simples (Python/SQL) para acelerar consolidação de dados de chamados.
- Elaboração de material para storytelling visando a comunicação eficaz dos resultados obtidos por meio de discoverys.

Estagiário de CX JR

10/2019 - 09/2020

Itaú Unibanco

- Sustentação de alertas e modelos de machine learning focados em texto.
- Suporte em estudos analíticos para aprimoramento de processos.

RESUMO

Profissional de Dados & Analytics com ~5 anos de Itaú Unibanco (segmento Empresas/PJ e PF). Trabalho estruturando, limpando e visualizando dados que ajudam áreas comerciais e de atendimento a entender volumes, performance e uso de produtos bancários por empresas, convivo com times de crédito e conheço os principais produtos PJ (capital de giro, conta garantida, ACC/ACE, BNDES repasse, etc.). Busco oportunidades em Crédito, Asset, **Investment Banking ou Data Analytics** voltada ao mercado financeiro

CONQUISTAS CHAVE



4X PRAD

Reconhecimento anual, para funcionários que tiveram alta performance no ano



Migração de dados

Participai e estruturei migrações de dados on premisse para a AWS, também como tableau para quicksight



Redução de Fraude

Utilizando modelos de biometria de voz para identificar fraudes no atendimento, junto com backoffice era feito o bloqueio do numero do fraudador. Retornando + R\$50M

HABILIDADES

SQL - Python - Spark - ETL - Data Quality - Git -**VBA**

AWS - ATHENA - S3 - GLUE - HADOOP - SQL SERVER - SAS

NLP - IA general (RAG) - machine learning (deep learning) – speech analysis

DATA VISUALIZATION – Mentroria - Comunicação

EDUCAÇÃO

Ensino fundamental: IFSP - Técnico integrado, Mecânica

Graduação: FEI – Engenharia mecânica MBA: FIAP – Business intelligence e analytics FGV: Finanças Internacionais e Macro economia

CERTIFICAÇÃO

- Aws Cloud Practitioner
- Treinamento de Orarória Vox2You
- Engenharia de Prompts
- Formação Python para Data Science